ACORDAO-COMPLETO-2363415

ACÓRDÃO DE RELAÇÃO

ACÓRDÃO DE RELAÇÃO 1999/2019 ATA 33/2019 - PLENÁRIO

Acórdão 1999/2019-TCU-Plenário
VISTOS e relacionados estes autos de representação, formulada pela empresa Circuitos Engenharia Ltda. em face de supostas irregularidades no processamento do Pregão Eletrônico para Registro de Preços 2/2018 da Fundação Universidade Federal do Acre (UFAC) lançado com vistas à contratação de empresa prestadora dos serviços continuados de instalação e manutenção de sistemas elétricos de baixa e média tensão, iluminação pública, subestações e casa de força, grupos geradores e instalações prediais, com caráter preventivo, corretivo e preditivo, 
Considerando que a representação preenche os requisitos de admissibilidade previstos no art. 237, inciso VII e parágrafo único, do RI/TCU, podendo ser conhecida por este Tribunal,
Considerando que a representante apontou supostas irregularidades relativas à sua inabilitação no certame, em face de atestados apresentados para fins de comprovação de capacidade técnica, assim como supostas irregularidades na habilitação da licitante vencedora, pleiteando, com isso, a adoção de medida cautelar, e, no mérito, a declaração de nulidade da decisão que considerou classificada e habilitada a licitante concorrente Queiroz & Santos Ltda.,
Considerando que após diligências efetuadas pela Selog referida unidade técnica instrutiva constatou que o contrato foi celebrado, encontrando-se em plena vigência, mitigando-se o periculum in mora, bem como que as os indícios de irregularidades apontados não se confirmaram, conforme instrução acostada à peça 39,
Considerando que diante da análise empreendida referida secretaria alvitra que a representação seja considerada improcedente, e que seja indeferida a cautelar pleiteada, sem prejuízo de ciência da falha verificada na condução do processo, atinente à falta de providências administrativas para apuração de condutas de outras licitantes que deixaram de apresentar documentação para aferição de suas propostas de preços, quando convocadas em razão de serem melhor colocadas no certame,
ACORDAM, os Ministros do Tribunal de Contas da União, reunidos em Sessão de Plenário, por unanimidade, em:
a) conhecer da presente representação, por preencher os requisitos de admissibilidade previstos nos arts. 237, inciso VII, e parágrafo único, do RI/TCU;
b) indeferir o requerimento de adoção de medida cautelar, por inexistência dos pressupostos para a sua concessão;
c) no mérito, considerar improcedente a presente representação, sem prejuízo da expedição da orientação constante do subitem 1.7.1 deste acórdão;
d) dar ciência deste acórdão à Fundação Universidade Federal do Acre e ao representante, e
e) arquivar os presentes autos, após as comunicações pertinentes, com fundamento no art. 169, inciso V, do RI/TCU.
1. Processo TC-Processo 005.962/2019-6 (REPRESENTAÇÃO) 
	1.1. Responsáveis: Fundação Universidade Federal do Acre (04.071.106/0001-37) ; Margarida de Aquino Cunha (XXX.746.332-XX) 
	1.2. Órgão/Entidade: Fundação Universidade Federal do Acre
	1.3. Relator: Ministro-Substituto Augusto Sherman Cavalcanti
	1.4. Representante do Ministério Público: não atuou
	1.5. Unidade Técnica: Secretaria de Controle Externo de Aquisições Logísticas (Selog) .
	1.6. Representação legal: Alessandro Callil de Castro (3.131/OAB-AC) e outros, representando Circuitos Engenharia Ltda. 
	1.7. Determinações/Recomendações/Orientações:
1.7.1. dar ciência à Fundação Universidade Federal do Acre (Ufac) , com fundamento no art. 7º da Resolução-TCU 265/2014, que a ausência da adoção, pelos agentes públicos responsáveis pelo processo licitatório, das providências administrativas cabíveis para apuração da conduta de empresas participantes de pregão que, uma vez convocadas pelo pregoeiro, deixam de apresentar a documentação exigida no certame com vistas à aferição de suas propostas segundo os preços supostamente mais vantajosos para a Administração, a exemplo do verificado quanto aos itens 1 e 2 do Pregão Eletrônico Ufac 2/2018 (SRP) , constitui inobservância, por esses agentes, das medidas necessárias ao efetivo cumprimento do art. 7º da Lei 10.520/2002 para prevenção da conduta irregular desses participantes, podendo a conduta vir a ser objeto de sanção por este Tribunal.

Fundação Universidade Federal do Acre

Fundação Universidade Federal do Acre (04.071.106/0001-37); Margarida de Aquino Cunha (XXX.746.332-XX)

AUGUSTO SHERMAN

Não atuou

REPRESENTAÇÃO (REPR)

Secretaria de Controle Externo de Aquisições Logísticas (Selog).